【裁判字號】    99,易,405
【裁判日期】    991117
【裁判案由】    贓物等
【裁判全文】
臺灣基隆地方法院刑事判決               99年度易字第405號
公  訴  人  臺灣基隆地方法院檢察署檢察官
被      告  丙○○
上列被告因贓物等案件，經檢察官提起公訴（99年度偵緝字第
350 號、99年度偵緝字第351 號、99年度偵緝字第352 號、99年
度偵緝字第353 號、99年度偵字第3799號），被告於本院準備程
序自白犯罪，經本院合議庭裁定以簡式審判程序審理，判決如下
：
    主  文
丙○○所犯如附表「所犯罪名」欄所示之罪，均累犯，各處附表
各該「宣告刑」欄所示之刑。應執行有期徒刑壹年拾月，扣案之
電鑽壹支、鉗子壹支、長刀壹支、剪刀參支均沒收。
    事  實
一、丙○○前因竊盜案件，經本院以94年度基簡字第192 號簡易
    判決判處有期徒刑4 月確定，而於民國95年1 月1 日執行完
    畢；復因竊盜案件，經本院以95年度易字第348 號判決判處
    有期徒刑8 月確定（嗣經裁定減刑為有期徒刑4 月），後於
    96 年7月16日執行完畢出監；復因詐欺案件，經本院以96年
    度易字第292 號判決判處有期徒刑3 月確定（嗣經裁定減刑
    為有期徒刑1 月15日），並於97年2 月5 日執行完畢（構成
    累犯）。竟意圖為自己不法之所有，為下列竊盜、搬運贓物
    之犯行：
  (一)丙○○於99年6 月6 日8 時50分許，前往基隆市○○路237
    號港平新村，見現場有客觀上足以對人之生命、身體、安全
    造成威脅而可作為兇器使用之鐵鎚1 支、一字起子1 支，即
    持之拆下鋁門窗得手，隨後在現場將竊得之鋁門窗拆解，並
    綁成2 捆，適逢基隆市警察局第二分局東光派出所巡邏警員
    行經該處，始查獲上情。
  (二)丙○○於99年6 月17日21時15分許，在基隆市○○路17巷35
    號，見丁○○未將機車鑰匙取下，即竊取丁○○所有車號7H
    H —977 號機車之機車鑰匙2 把，得手後離去。嗣丁○○發
    現鑰匙遭竊報警處理，而為警循監視器畫面查獲。
  (三)丙○○於99年6 月29日凌晨1 時許，在基隆市○○路340 之
    2 號前，見甲○○所有車號9507—VE號自小貨車之車鑰匙未
    取走，即進入車內發動引擎竊取之，得手後供己使用。嗣於
    同日凌晨1 時20分許，甲○○發現車輛遭竊即報警處理。
  (四)又丙○○竊得上揭一(三)所示自小貨車後，同日即駛至基隆市
    ○○路7-11超商前，巧遇陳經貴，明知陳經貴持有之（所犯
    竊盜罪部分，另案由檢察官偵辦）白鐵門1 片、鋁門窗橫條
    3 條，係陳經貴所竊得之贓物，竟應允並搬運上揭贓物至前
    揭自小貨車，欲運送至回收場變賣。嗣於同年6 月29日凌晨
    5 時許，丙○○駕駛前揭自小貨車搭載陳經貴行經基隆市○○路、義九路口處時，為巡邏警員發現丙○○駕駛前揭贓車
    ，示意攔檢，丙○○即加速駕車離去，駛至基隆市○○路15
    4 巷10號處時棄車逃逸。迨於同日15時10分，為警查獲，並
    帶同警員至棄車處起獲上揭贓物。
  (五)丙○○於99年5 月31日20時47分許，在基隆市○○路28巷11
    號前，竊取己○○所有之白鐵桶3 個，得手後轉賣給不知情
    之不詳流動攤販，得款新台幣（下同）700 餘元。嗣己○○
    發現遭竊報警處理，為警循監視器畫面查獲。
  (六)丙○○於99年6 月13日14時許，在基隆市○○路28巷11號前
    ，竊取辛○○所有之白鐵桶1 個，得手後轉賣給不知情之不
    詳流動攤販，得款360 元。嗣辛○○發現遭竊報警處理，為
    警循監視器畫面查獲。
  (七)丙○○於99年7 月10日14時30分許，攜帶其所有客觀上足以
    對人之生命、身體、安全造成威脅而可作為兇器使用之電鑽
    1 支、鉗子1 支、長刀1 支、剪刀3 支等物，踰越基隆市○○路155 號臺灣基隆監獄替代役男宿舍後方牆垣，而進入屋
    內，利用電鑽1 支拆卸鋁門2 片、鐵門2 片、鋁窗1 片得手
    。旋為臺灣基隆監獄職員朱冠萭發現有人在宿舍內行竊，並
    報警處理，適丙○○察覺屋外有人後，即迅速離開，嗣經警
    循線查獲上情，並扣得丙○○所有留在現場之電鑽1 支、鉗
    子1 支、長刀1 支、剪刀3 支。
二、案經基隆市警察局第一分局、第二分局報告臺灣基隆地方法
    院檢察署檢察官偵查起訴。
    理  由
壹、程序方面
    本件被告所犯者非為死刑、無期徒刑、最輕本刑為3 年以上
    有期徒刑之罪或高等法院管轄第一審案件，其於準備程序進
    行中，先就被訴事實為有罪之陳述，經本院告知其簡式審判
    程序之旨，並聽取公訴人、被告之意見後，業已當庭依刑事
    訴訟法第273 條之1 第1 項之規定，裁定以簡式審判程序進
    行本案之審理，且依同法第273 條之2 規定，簡式審判程序
    之證據調查，不受同法第159 條第1 項、第161 條之2 、第
    16 1條之3 、第163 條之1 及第164 條至第170 條規定之限
    制，合先敘明。
貳、實體方面
一、上揭犯罪事實，均據被告丙○○於本院準備程序、審理中坦
    承不諱，核與證人丁○○、甲○○、己○○、辛○○、庚○○、朱冠萭於警詢中、證人乙○○於偵查中證述情節相符，
    並有贓物認領保管單、被告於上揭各次犯行之（翻拍）照片
    、本院99年11月3 日勘驗筆錄暨上揭事實一(七)現場照片附卷
    可稽，且有扣案之電鑽1 支、鉗子1 支、長刀1 支、剪刀3
    支可佐，足認被告丙○○任意性自白與事實相符，洵堪採信
    ，本件被告犯行明確，應依法論科。
二、按刑法第321 條第1 項第3 款之攜帶兇器竊盜罪，係以行為
    人攜帶兇器竊盜為其加重條件，此所謂兇器，其種類並無限
    制，凡客觀上足對人之生命、身體、安全構成威脅，具有危
    險性者均屬之，且祇須行竊時攜帶此種具有危險性之兇器為
    已足，並不以攜帶之初有行兇之意圖為必要，亦不以使用為
    必要（最高法院79年臺上字第5253號判例、92年臺上字第36
    69號判決要旨參照）。查被告丙○○於上揭事實一(一)使用之
    行竊工具為鐵鎚及一字起子各1 支，另被告於上揭事實一(七)
    行竊工具為電鑽1 支、鉗子1 支、長刀1 支、剪刀3 支，核
    均為金屬製品，質地堅硬，於客觀上已足認係對人之生命、
    身體、安全構成威脅之「兇器」無訛。故被告於上揭事實一
    (一)之犯行，係犯刑法第321 條第1 項第3 款攜帶兇器竊盜罪
    ；被告於上揭事實一(二)、(三)、(五)、(六)之犯行，均係犯刑法第
    320 條第1 項竊盜罪；被告於上揭事實一(七)之犯行，係犯刑
    法第321 條第1 項第2 款、第3 款之攜帶兇器踰越牆垣竊盜
    罪；被告於上揭事實一(四)之犯行，係犯刑法第349 條第2 項
    搬運贓物罪。公訴意旨就上揭事實一(一)部分認被告涉犯刑法
    第320 條第1 項竊盜罪嫌，尚有未合，惟與本院所認定之攜
    帶兇器竊盜罪，二者基本社會事實同一，爰由本院逕予變更
    起訴法條（業經踐行告知前開罪名之程序）。被告所為上述
    6 次（加重）竊盜、搬運贓物犯行，犯意各別，時間不同，
    應予分論併罰。又查被告曾受有上揭事實一所載竊盜等案件
    之執行完畢，有臺灣高等法院被告前案紀錄表在卷可稽，其
    受有期徒刑之執行完畢後，5 年內再故意犯本件有期徒刑以
    上之7 罪，為累犯，就所犯上述7 罪，均應依刑法第47條第
    1 項之規定加重其刑。爰審酌被告前有竊盜前科，素行不端
    ，且年青力壯，不思以正途賺取財物花用，竟一再竊盜他人
    財物，惡性非輕，復為陳經貴竊得之贓物搬運之，助長他人
    不法財產犯罪，增加偵查犯罪員警追查贓物之困難暨其犯罪
    動機、目的、手段、竊取財物之價值、犯後坦承犯行之態度
    等一切情狀，分別量處如主文所示之刑，並定其應執行之刑
    。扣案之電鑽1 支、鉗子1 支、長刀1 支、剪刀3 支，係被
    告所有供上揭事實一(七)竊盜所用之物，業據被告於本院審理
    時供陳在卷，爰依刑法第38條第1 項第2 款規定宣告沒收。
三、起訴書雖建請諭令被告入勞動場所強制工作云云，然按保安
    處分係針對受處分人將來之危險性所為之處置，以達教化、
    治療之目的，為刑罰之補充制度。我國現行刑法採刑罰與保
    安處分雙軌制，係在維持行為責任之刑罰原則下，為協助行
    為人再社會化之功能，以及改善行為人潛在之危險性格，期
    能達成根治犯罪原因、預防犯罪之特別目的。是保安處分中
    之強制工作，旨在對嚴重職業性犯罪及欠缺正確工作觀念或
    無正常工作因而犯罪者，強制其從事勞動，學習一技之長及
    正確之謀生觀念，使其日後重返社會，能適應社會生活。竊
    盜犯贓物犯保安處分條例第3 條第1 項規定，即係本於保安
    處分應受比例原則之規範，使保安處分之宣告，與行為人所
    為行為之嚴重性、行為人所表現之危險性及對於行為人未來
    行為之期待性相當之意旨而制定，而由法院視行為人之危險
    性格，決定應否令入勞動處所強制工作，以達預防之目的（
    最高法院91年度臺上字第4625號刑事判決意旨參照）。被告
    固查有上揭事實欄一所指之竊盜前案紀錄，嗣復陸續再罹本
    案所涉多起竊盜犯行，惟單憑是項竊盜前案紀錄，乃至被告
    本案之竊盜次數，實尚不足以說明被告在客觀上有何「犯竊
    盜罪之習慣」；況徵諸被告本案之犯罪手法，其避免「正面
    」與被害人接觸或「正面」與被害人發生衝突之用心，實已
    昭然，是雖被告本案之所為，究非可取，然其「社會危險性
    」之未備，灼然至明。職此，倘對被告逕為強制工作宣告，
    不特無助於「社會危險性」之防堵，更恐與保安處分之立法
    本旨相悖，而終將失其宣告意義，故本院認如主文所示之刑
    已足以達成懲罰被告之目的，尚無諭知強制工作之必要。
據上論斷，應依刑事訴訟法第273 條之1 第1 項、第299 條第1
項前段、第300 條，刑法第320 條第1 項、第321 條第1 項第2
款、第3 款、第349 條第2 項、第47條第1 項、第51條第5 款、
第38條第1 項第2 款，刑法施行法第1 條之1 ，判決如主文。
本案經檢察官戊○○到庭執行職務。
中    華    民    國    99    年    11    月    17    日
                  刑事第三庭法  官  黃梅淑
以上正本證明與原本無異。
如不服本判決應於收受送達後10日內向本院提出上訴書狀，並應
敘述具體理由；其未敘述上訴理由者，應於上訴期間屆滿後20日
內向本院補提理由書(均須按他造當事人之人數附繕本)「切勿逕
送上級法院」。
中    華    民    國    99    年    11    月    17    日
                            書記官  丁妍君
附錄論罪法條：
刑法第320 條第1 項
意圖為自己或第三人不法之所有，而竊取他人之動產者，為竊盜
罪，處5 年以下有期徒刑、拘役或5 百元以下罰金。
刑法第321條第1項第2款、第3款
犯竊盜罪而有左列情形之一者，處六月以上、五年以下有期徒刑：
二、毀越門扇、牆垣或其他安全設備而犯之者。
三、攜帶兇器而犯之者。
刑法第349條第2項
搬運、寄藏、故買贓物或為牙保者，處 5 年以下有期徒刑、拘
役或科或併科 1 千元以下罰金。
附表：
┌──┬────────┬───────┬─────────┐
│編號│ 犯罪事實       │ 所犯罪名     │     宣告刑       │
├──┼────────┼───────┼─────────┤
│一  │事實欄一(一)所載之│攜帶兇器竊盜，│有期徒刑柒月      │
│    │加重竊盜犯行    │累犯          │                  │
├──┼────────┼───────┼─────────┤
│二  │事實欄一(二)所載之│竊盜，累犯    │有期徒刑參月      │
│    │竊盜犯行        │              │                  │
├──┼────────┼───────┼─────────┤
│三  │事實欄一(三)所載之│竊盜，累犯    │有期徒刑肆月      │
│    │竊盜犯行        │              │                  │
├──┼────────┼───────┼─────────┤
│四  │事實欄一(四)所載之│搬運贓物，累犯│有期徒刑肆月      │
│    │搬運贓物犯行    │              │                  │
├──┼────────┼───────┼─────────┤
│五  │事實欄一(五)所載之│竊盜，累犯    │有期徒刑參月      │
│    │竊盜犯行        │              │                  │
├──┼────────┼───────┼─────────┤
│六  │事實欄一(六)所載之│竊盜，累犯    │有期徒刑參月      │
│    │竊盜犯行        │              │                  │
├──┼────────┼───────┼─────────┤
│七  │事實欄一(七)所載之│攜帶兇器踰越牆│有期徒刑柒月，扣案│
│    │加重竊盜犯行    │垣竊盜，累犯  │之電鑽壹支、鉗子壹│
│    │                │              │支、長刀壹支、剪刀│
│    │                │              │參支均沒收        │
└──┴────────┴───────┴─────────┘

司法院資訊處製作；財團法人民間司法改革基金會備份。
